# 请教陈版主：收到的绿色建筑与资产相关的政府补助处理

提问人：changhe228 时间：2023-07-25 11:11:03
陈版主，您好
公司收到一笔有关绿色建筑的政府补助，先确认为递延收益。资金使用政策规定，主要用于绿色建筑咨询、建设或改造增量成本及能效测评等，像咨询、能效测评等当期费用化的，按费用化金额从递延收益转入其他收益。但与资产相关的建筑物建设、改造增量成本，由于本身建筑物的折旧年限较长，有 40 年，如在该资产使用寿命内平均分配，感觉时间过长，实务中这种情况该如何处理呢。

回答人：chenyiwei
对于与资产相关的政府补助，就是在对应资产的折旧、摊销年限内进行摊销的。如果折旧年限为 40 年，那么对应的递延收益摊销年限也是 40 年。
或者也可以考虑对此类政府补助采用净额法处理，即直接冲减资产成本。但这样做会对后续非经常性损益的识别和计量带来麻烦。